Inventaris van de collectie archiefbescheiden van de Ordedienst, de Binnenlandse Strijdkrachten, het Militair Gezag en van andere organisaties, gevormd door het Bureau Registratie en Informatie Ontslagen Personeel (BRIOP), (1934) 1940-1947 (2003)
Nationaal Archief, Den Haag
- Binnenlandse Strijdkrachten
  - Gewest 10: Amsterdam
    - District West
      - Stukken betreffende de gevechtsgroep Lodewijks, 1945; 2858; 1 omslag
      - Stukken betreffende de 4e Compagnie Strijdend Gedeelte, 1945; 2859; 1 omslag
      - Stukken betreffende 5e Compagnie Bewakingstroepen, 1945; 2860; 1 omslag
      - Stukken betreffende de Schoolcompagnieën C en D, 1945; 2861-2863; 3 omslagen
        - Betalingslijsten Compagnie D 1945, 2861
        - Organisatie Schoolcompagnie C 1945, 2862
        - Organisatie Schoolcompagnie D 1945, 2863
    - District Oost
      - Stukken betreffende de organisatie, 1945; 2864-2870; 7 omslagen
        - Bevelen en instructies van de Groepscommandant 1945, 2864
        - Dagrapporten 1945, 2865
        - Legering en sterkteopgaven 1945, 2866
        - Overzicht van uitgereikte armbanden 1945, 2867
        - Personeelsgegevens 1945, 2868
        - Rapporten en verslagen 1945, 2869
        - Wachtrapporten 1945, 2870
      - Stukken betreffende de Staf Strijdend Gedeelte, 1945; 2871-2872; 2 omslagen
        - Betalingslijsten 1945, 2871
        - Personeel en organisatie 1945, 2872
      - Stuk betreffende de opleiding van de Inlichtingengroep Oost, gelegerd in de Don Boscoschool, 1945; 2873; 1 omslag
      - Stukken betreffende Sectie II: Intendance, 1945; 2874; 1 omslag
      - Stukken betreffende de 1e Compagnie Strijdend Gedeelte (Rottier), 1945; 2875-2876; 2 omslagen
        - Betalingslijsten 1945, 2875
        - Personeel en organisatie 1945, 2876
      - Stukken betreffende de 1e Schoolcompagnie en haar taakvoorgangers Compagnie Flip en de 2e Compagnie, 1945; 2877; 1 omslag
      - Stukken betreffende de 3e Compagnie, 1945; 2878-2879; 2 omslagen
        - Reserve Compagnie 1945, 2878
        - Troepen Compagnie 1945, 2879
      - Stukken betreffende de 4e Compagnie, 1945; 2880-2881; 2 omslagen
        - Betalingslijsten 1945, 2880
        - Personeel en organisatie 1945, 2881
      - Stukken betreffende de 5e Compagnie, 1945; 2882-2883; 2 omslagen
        - Betalingslijsten 1945, 2882
        - Personeel en organisatie 1945, 2883
      - Stukken betreffende de Linie Oost, 1945; 2884-2895; 12 omslagen
        - Afdeling Controle 1945, 2884
        - Correspondentie 1945, 2885
        - Organisatie 1945, 2886
        - Sectie II: Intendance 1945, 2887
        - Sectie IIIa: Geneeskundige Dienst 1945, 2888
        - Sectie VI: Treinafdeling 1945, 2889
        - Staf 1945, 2890
        - Zuivering 1945, 2891
        - 1e Compagnie appellijsten 1945, 2892
        - 1e Compagnie betalingslijsten 1945, 2893
        - 1e Compagnie organisatie 1945, 2894
        - 2e Compagnie 1945, 2895
      - Stukken betreffende de Bruggenlinie Oost, 1945; 2896-2898; 3 omslagen
        - Betalingslijsten 1945, 2896
        - Organisatie 1945, 2897
        - Verbindingsafdeling 1945, 2898
      - Stukken betreffende de 1e Compagnie en kaderschool Zeeburg, 1945; 2899; 1 omslag
      - Stukken betreffende de Bewakingstroepen, 1945; 2900-2912; 13 omslagen
        - Arrestatieofficier 1945, 2900
        - Districtsreserve 1945, 2901
        - Organisatie 1945, 2902
        - Personeelsgegevens 1945, 2903
        - Schaderapporten 1945, 2904
        - Staf 1945, 2905
        - Wijk I: Betalingslijsten 1945, 2906
        - Wijk I: Dag en wachtrapporten 1945, 2907
        - Wijk I: Organisatie 1945, 2908
        - Wijk II 1945, 2909
        - Wijk III 1945, 2910
        - Wijk IV 1945, 2911
        - 4e Compagnie 1945, 2912
      - Correspondentie van de Staf en compagnieën van district Oost, 1945; 2913-2916; 4 omslagen
        - Map I 1945, 2913
        - Map II 1945, 2914
        - Map III 1945, 2915
        - Map IV 1945, 2916
    - District Zuid
      - Stukken betreffende de organisatie, 1945; 2917-2922; 6 omslagen
        - Afschrift van het boek "De Weg" door Compagnie MAX-III 1945, 2917
        - Dag- en wachtrapporten 1945, 2918
        - Legeringsplaatsen 1945, 2919
        - Overzicht uitgereikte armbanden 1945, 2920
        - Personeelsgegevens 1945, 2921
        - Taken en indeling van het district 1945, 2922
      - Stukken betreffende Sectie VI: Vervoer, 1945; 2923-2925; 3 omslagen
        - Betalingslijsten 1945, 2923
        - Betalingslijsten burgerpersoneel 1945, 2924
        - Organisatie 1945, 2925
      - Stukken betreffende de Verbindingsafdeling, 1945; 2926; 1 omslag
      - Stukken betreffende het Strijdend Gedeelte, 1945; 2927-2937; 11 omslagen
        - District Reserve: Betalingslijsten 1945, 2927
        - District Reserve: Organisatie 1945, 2928
        - Sectie Wout: afdeling waarnemers 1945, 2929
        - Staf 1945, 2930
        - Troependetachement 1945, 2931
        - 1e Compagnie (Michiel) 1945, 2932
        - 2e Compagnie: Betalingslijsten 1945, 2933
        - 2e Compagnie: Organisatie 1945, 2934
        - 3e Compagnie: Betalingslijsten 1945, 2935
        - 3e Compagnie: Organisatie 1945, 2936
        - 4e Compagnie 1945, 2937
      - Stukken betreffende de Bewakingstroepen, 1945; 2938-2951; 14 omslagen
        - Arrestatieofficier 1945, 2938
        - Betalingslijsten 1945, 2939
        - Betalingslijsten arrestatiegebouw 1945, 2940
        - Organisatie 1945, 2941
        - Sectie II 1945, 2942
        - Staf 1945, 2943
        - Staf sectie I-3 1945, 2944
        - Wijk I: Inlichtingendienst 1945, 2945
        - Wijk I: Organisatie 1945, 2946
        - Wijk II: Betalingslijsten 1945, 2947
        - Wijk II: Organisatie 1945, 2948
        - Wijk III 1945, 2949
        - Wijk IV: Betalingslijsten 1945, 2950
        - Wijk IV: Organisatie 1945, 2951
    - District Randgemeenten
      - Stukken betreffende de organisatie, 1945; 2952-2954; 3 omslagen
        - Indeling van het district 1945, 2952
        - Overzicht van uitgreikte armbanden 1945, 2953
        - Personeelsgegevens 1945, 2954
      - Stukken betreffende Amstelveen, 1945; 2955-2962; 8 omslagen
        - Compagnie Amstelveen: betalingslijsten 1945, 2955
        - Compagnie Amstelveen: personeelsgegevens en dagrapporten 1945, 2956
        - Compagnie Bewakingstroepen 1945, 2957
        - Sectie VI Vervoer: betalingslijsten 1945, 2958
        - Sectie VI Vervoer: organisatie 1945, 2959
        - Staf: betalingslijsten 1945, 2960
        - Staf: personeel en organisatie 1945, 2961
        - Strijdend Gedeelte 1945, 2962
      - Stukken betreffende het plaatselijk Commando Diemen, 1945; 2963; 1 omslag
      - Stukken betreffende Duivendrecht, 1945; 2964-2966; 3 omslagen
        - Betalingslijsten 1945, 2964
        - Organisatie 1945, 2965
        - Personeelsgegevens en dagrapporten 1945, 2966
      - Stukken betreffende het Plaatselijk Commando Ouderkerk aan de Amstel, 1945; 2967; 1 omslag
      - Stukken betreffende instructiekamp Schellingswoude, 1945; 2968; 1 omslag
      - Stukken betreffende het Plaatselijk Commando Sloten, 1945; 2969; 1 omslag
      - Stukken betreffende het Plaatselijk Commando Uithoorn, 1945; 2970-2971; 2 omslagen
        - Betalingslijsten 1945, 2970
        - Personeelsgegevens 1945, 2971
      - Stukken betreffende de Hulppolitie, 1945; 2972-2999; 28 omslagen
        - Administratie 1945, 2972
        - Afdeling 11 De Pool 1945, 2973
        - Afdeling 12 Noord 1945, 2974
        - Afdeling 14 1945, 2975
        - Afdeling 15 1945, 2976
        - Afdeling 21 1945, 2977
        - Afdeling 23 1945, 2978
        - Afdeling 24 1945, 2979
        - Afdeling 31 1945, 2980
        - Afdeling 32 1945, 2981
        - Afdeling 33/34 1945, 2982
        - Afdeling 35 1945, 2983
        - Afdeling 37 1945, 2984
        - Afdeling 41 1945, 2985
        - Afdeling 42/43 1945, 2986
        - Afdeling 45 1945, 2987
        - Afdeling 46/47 1945, 2988
        - Algemene Bewakingsdienst 1945, 2989
        - Burgerpersoneel 1945, 2990
        - Departement Z 1945, 2991
        - Instructiebataljon 1945, 2992
        - Karabijnenbrigade 1945, 2993
        - Organisatie 1945, 2994
        - Personeelsgegevens 1945, 2995
        - Sectie Intendance 1945, 2996
        - Stafcommando 1945, 2997
        - Supplement betalingslijsten 1945, 2998
        - Wagenpark Ordonansen 1945, 2999
    - Depot VIII
      - Stukken betreffende de 1e Compagnie, 1945; 3000-3001; 2 omslagen
        - Betalingslijsten 1945, 3000
        - Personeelsgegevens 1945, 3001
      - Stukken betreffende de Staf en de Stafcompagnie, 1945; 3002-3003; 2 omslagen
        - Betalingslijsten 1945, 3002
        - Personeelsgegevens 1945, 3003
      - Stukken betreffende Recrutendepot VIII, 1945; 3004; 1 omslag
      - Stukken betreffende de 2e Compagnie, 1945; 3005-3006; 2 omslagen
        - Betalingslijsten 1945, 3005
        - Personeelsgegevens 1945, 3006
      - Stukken betreffende de 3e Compagnie, 1945; 3007-3008; 2 omslagen
        - Betalingslijsten 1945, 3007
        - Personeelsgegevens 1945, 3008
      - Stukken betreffende de 4e Compagnie, 1945; 3009-3010; 2 omslagen
        - Betalingslijsten 1945, 3009
        - Personeelsgegevens 1945, 3010
      - Stukken betreffende de 5e Compagnie, 1945; 3011-3012; 2 omslagen
        - Betalingslijsten 1945, 3011
        - Personeelsgegevens 1945, 3012
      - Stukken betreffende de 6e Compagnie, 1945; 3013-3014; 2 omslagen
        - Betalingslijsten 1945, 3013
        - Personeelsgegevens 1945, 3014
      - Stukken betreffende de 7e Compagnie, 1945; 3015-3016; 2 omslagen
        - Betalingslijsten 1945, 3015
        - Personeelsgegevens 1945, 3016
      - Stukken betreffende de 1e Compagnie Oorlogsvrijwilligers, 1945; 3017-3018; 2 omslagen
        - Betalingslijsten 1945, 3017
        - Personeelsgegevens 1945, 3018
  - Gewest 11: Noord-Holland Noord
    - Organisatie
      - Stukken betreffende hulp aan geallieerden en krijgsgevangen genomen piloten, 1940-1945; 3019; 1 omslag
      - Afschriften van verslagen betreffende de organisatie van het verzet, 1944; 3020; 1 omslag
      - Stukken betreffende Gewestelijk Sabotage Afdeling, 1944-1945; 3021-3029; 9 omslagen
        - Burgerpersoneel 1945, 3021
        - Depot IX 1945, 3022
        - District I, Groep II Schagen 1945, 3023
        - District IV 1945, 3024
        - District V 1945, 3025
        - District VI 1945, 3026
        - Districten II en III 1945, 3027
        - Gevangenis Alkmaar - Groep Oom Luuk 1945, 3028
        - Organisatie, personeelsgegevens en zuiveringslijsten 1944-1945, 3029
      - Stukken betreffende de toestand van Duitse troepen, bewapening en voedselvoorziening, 1945; 3030; 1 pak
      - Stukken betreffende spionage- en inlichtingendiensten, 1945; 3031; 1 pak
      - Lijst met schuilnamen, 1945; 3032; 1 omslag
      - Stukken betreffende de organisatie van de Knokploegen, 1945; 3033; 1 omslag
      - Stukken betreffende de organisatie van de Ordedienst, 1945; 3034; 1 omslag
      - Stukken betreffende betalingsregelingen, 1945; 3035; 1 omslag
      - Stukken betreffende gegadigden voor de kaderopleiding, 1945; 3036; 1 omslag
      - Stukken betreffende illegale werkers, 1945; 3037; 1 pak
      - Afschriften van documenten betreffende instructies en orders van de Ordedienst, 1945; 3038-3039; 2 omslagen
        - Nrs. 1-20 1945, 3038
        - Nrs. 21-30 1945, 3039
      - Stukken betreffende registratiekaarten, controlelijsten, legitimatiebewijzen en modellen, 1945; 3040; 1 omslag
      - Stukken betreffende insignes en onderscheidingen, 1945; 3041; 1 omslag
      - Stukken betreffende politie en marechaussee, 1945; 3042-3043; 2 omslagen
        - Personeelsgegevens 1945, 3042; 1 omslag
        - Richtlijnen en personeelsgegevens 1945, 3043; 1 omslag
      - Stukken betreffende beslagleggingen, 1945; 3044-3045; 2 omslagen
        - Diverse goederen 1945, 3044
        - Rijwielen 1945, 3045
      - Stukken betreffende een gearresteerd lid van de Nationaal Socialistische Beweging alsmede een beheerderslijst van vijandelijk vermogen in het Gewest, 1945; 3046; 1 omslag
      - Notulen van vergaderingen tussen de Binnenlandse Strijdkrachten en de burgerlijke autoriteiten, 1945; 3047; 1 omslag
      - Gevechts- en actierapporten, 1945; 3048; 1 omslag
      - Stukken betreffende statenlozen en vreemdelingen in dienst van de Binnenlandse Strijdkrachten, 1945; 3049; 1 omslag
      - Stukken betreffende Sectie III-a: Geneeskundige Dienst, 1945; 3050; 1 omslag
      - Notulen van vergaderingen van de Provinciale Adviescommissie, 1945; 3051; 1 omslag
      - Notulen van een vergadering van de Politieke Opsporingsdienst, 1945; 3052; 1 omslag
      - Namenlijsten betreffende de Ordedienst, 1945; 3053; 1 omslag
      - Stukken betreffende de indeling van het district, 1945; 3054; 1 omslag
      - Sterktestaten van de verschillende legerplaatsen, 1945; 3055; 1 omslag
      - Stukken betreffende de Landelijke Organisatie, 1945; 3056; 1 omslag
      - Stukken betreffende vrouwen in dienst van de Binnenlandse Strijdkrachten, 1945; 3057; 1 omslag
      - Stukken betreffende richtlijnen en instructies voor de administratie, 1945; 3058; 1 omslag
      - Stukken betreffende de zuivering, 1945; 3059; 1 omslag
      - Rapport betreffende verzetsactiviteiten te Monnickendam, 1945; 3060; 1 omslag
      - Overzichtslijsten van de legeringsplaatsen, 1945; 3061; 1 omslag
      - Stukken betreffende de Gewestelijke Staf, 1945; 3062-3065; 4 omslagen
        - Betalingslijsten 1945, 3062
        - Betalingslijsten burgerpersoneel 1945, 3063
        - Betalingslijsten laadmeesters 1945, 3064
        - Personeelsgegevens en zuiveringslijsten 1945, 3065
      - Stukken betreffende het Gewestelijk Afwikkelingsbureau, 1945-1946; 3066-3068; 3 omslagen
        - Betalingslijsten 1945, 3066
        - Organisatie 1945, 3067
        - Rapporten 1946, 3068
      - Stukken betreffende overvallen en liquidaties, 1945-1946; 3069; 1 omslag
      - Stukken betreffende gewonden, gesneuvelden, gefusilleerden en zieken, 1945-1947; 3070; 1 pak
      - Stukken betreffende de Verbindingsdienst, 1945, 1964; 3071; 1 omslag
      - Stukken betreffende een geschiedschrijving van de Ordedienst, 1945, 1979; 3072; 1 omslag
      - Stukken betreffende de organisatie van de sociale dienst, 1946; 3073; 1 omslag
      - Afschriften van boeken en speciale herdenkingsuitgaven, 1974-1983; 3074-3079; 5 omslagen
        - 'Tragedie op Texel' door J.A. van der Vlis 1945, 3074
        - 'De burgers van Den Helder' door A. van Kampen 1974, 3075
        - 'Volendam, hoe arm het was' door K. Bootsman 1977, 3076
        - 'Zaanstreek in bezettingsjaren' door W. Swart 1980, 3077
        - 'Zet en tegenzet' door J.J. 't Hoen en J.C. Witte 1981, 3078
        - 'Alkmaar in oorlogstijd' door S. Baarda en G. Valk 1983, 3079
    - District I: Den Helder
      - Stukken betreffende de organisatie, 1945; 3080-3082; 3 omslagen
        - Indeling van het district en ledenlijsten 1945, 3080
        - Legeringsplaatsen 1945, 3081
        - Staf 1945, 3082
      - Stukken betreffende stoottroepen I-6 Den Helder, 1945; 3083-3084; 2 omslagen
        - Betalingslijst 1945, 3083
        - Personeel en organisatie 1945, 3084
      - Stukken betreffende het Plaatselijk Commando Nieuw-Niedorp, 1945; 3085; 1 omslag
      - Stukken betreffende de stoottroepen I-5 Schagen, 1945; 3086; 1 omslag
      - Stukken betreffende het Plaatselijk Commando Schagerbrug, 1945; 3087; 1 omslag
      - Stukken betreffende het Plaatselijk Commando Anna Paulowna, 1945; 3088-3090; 3 omslagen
        - Betalingslijsten 1945, 3088
        - Personeel en organisatie 1945, 3089
        - Personeelsgegevens en betalingslijsten 1945, 3090
      - Rapporten inzake het interneringskamp te Den Helder, 1945; 3091; 1 omslag
      - Stukken betreffende het Plaatselijk Commando 1-7 Wieringen, 1945; 3092-3093; 2 omslagen
        - Betalingslijsten 1945, 3092
        - Personeel en organisatie 1945, 3093
      - Stukken betreffende het Bataljon I, 1945; 3094-3103; 10 omslagen
        - Burgerpersoneel 1945, 3094
        - Organisatie 1945, 3095
        - Staf 1945, 3096
        - 1e Compagnie: betalingslijsten 1945, 3097
        - 1e Compagnie: burgerpersoneel 1945, 3098
        - 1e Compagnie: personeelsgegevens 1945, 3099
        - 2e Compagnie: betalingslijsten 1945, 3100
        - 2e Compagnie: personeelsgegevens 1945, 3101
        - 3e Compagnie: betalingslijsten 1945, 3102
        - 3e Compagnie: personeelsgegevens 1945, 3103
      - Stukken betreffende het Plaatselijk Commando I-6 Wieringermeer - Medemblik, 1945; 3104; 1 omslag
      - Stukken betreffende het Plaatselijk Commando Den Helder, 1945; 3105; 1 omslag
      - Stukken betreffende de stoottroepen I-4 Schagerbrug, 1945; 3106; 1 omslag
      - Stukken betreffende het Plaatselijk Commando Callantsoog, 1945; 3107; 1 omslag
      - Stukken betreffende het Plaatselijk Commando Schagen, 1945; 3108; 1 omslag
      - Stukken betreffende de Bataljon I 4e Compagnie en haar taakvoorganger het Onderdistrict Texel, 1945, 1948; 3109-3115; 7 omslagen
        - Betalingslijsten I 1945, 3109
        - Betalingslijsten II 1945, 3110
        - Betalingslijsten III 1945, 3111
        - Illegale gelden 1948, 3112
        - Personeelsgegevens 1945, 3113
        - Personeelsgegevens burgerpersoneel 1945, 3114
        - Personeelsgegevens en zuiveringslijsten 1945, 1948, 3115
    - District II: Alkmaar
      - Stukken betreffende de organisatie, 1945; 3116-3119; 4 omslagen
        - Indeling van het district 1945, 3116
        - Legeringsplaatsen 1945, 3117
        - Personeelsgegevens 1945, 3118
        - Wachtrapporten 1945, 3119
      - Stukken betreffende de Bewakingstroepen, 1945; 3120; 1 omslag
      - Stukken betreffende de Staf, 1945; 3121-3130; 10 omslagen
        - Personeel en organisatie 1945, 3121
        - Betalingslijsten 1945, 3122
        - Betalingslijsten burgerpersoneel 1945, 3123
        - Sectie I 1945, 3124
        - Sectie II 1945, 3125
        - Sectie II/VII 1945, 3126
        - Sectie IIIb 1945, 3127
        - Sectie IV 1945, 3128
        - Sectie V 1945, 3129
        - Sectie VI 1945, 3130
      - Rapporten en verslagen betreffende de werkzaamheden van het verzet, 1945; 3131; 1 omslag
      - Stukken betreffende arrestatieploeg Pierre, 1945; 3132; 1 omslag
      - Zuiveringslijsten, 1945; 3133; 1 omslag
      - Stukken betreffende het Plaatselijk Commando 5, 1945; 3134-3135; 2 omslagen
        - Betalingslijsten 1945, 3134
        - Personeel en organisatie 1945, 3135
      - Stukken betreffende het Plaatselijk Commando Heerhugowaard, 1945; 3136; 1 omslag
      - Stukken betreffende het Plaatselijk Commando Sint Pancras, Koedijk en Oudijk, 1945; 3137; 1 omslag
      - Stukken betreffende het Plaatselijk Commando Stompetoren - Oterleek, 1945; 3138; 1 omslag
      - Stukken betreffende het Plaatselijk Commando te Spanbroek, 1945; 3139; 1 omslag
      - Stukken betreffende het Bataljon II, 1945; 3140-3150; 11 omslagen
        - Betalingslijsten burgerpersoneel 1945, 3140
        - Organisatie 1945, 3141
        - Staf betalingslijsten 1945, 3142
        - Staf personeelsgegevens 1945, 3143
        - 1e Compagnie betalingslijsten 1945, 3144
        - 1e Compagnie organisatie 1945, 3145
        - 2e Compagnie betalingslijsten 1945, 3146
        - 2e Compagnie personeelsgegevens 1945, 3147
        - 3e Compagnie betalingslijsten 1945, 3148
        - 3e Compagnie organisatie 1945, 3149
        - 4e Compagnie betalingslijsten 1945, 3150
      - Stukken betreffende de Gewestelijke Stormtroepen, 1945; 3151-3152; 2 omslagen
        - Betalingslijsten 1945, 3151
        - Personeel en organisatie 1945, 3152
      - Stukken betreffende de 1e Compagnie, 1945; 3153; 1 omslag
      - Stukken betreffende de 2e Compagnie, 1945; 3154; 1 omslag
      - Stukken betreffende de 3e Compagnie, 1945; 3155; 1 omslag
      - Stukken betreffende interneringskamp Schoorl, 1945; 3156; 1 omslag
      - Stukken betreffende interneringskamp Westerweg, 1945; 3157; 1 omslag
      - Stukken betreffende het Plaatselijk Commando Alkmaar, 1945; 3158-3159; 2 omslagen
        - Betalingslijsten 1945, 3158
        - Personeel en organisatie 1945, 3159
      - Stukken betreffende het Plaatselijk Commando Bergen - Schoorl, 1945; 3160; 1 omslag
      - Stukken betreffende het Plaatselijk Commando Heiloo - Egmonden, 1945; 3161; 1 omslag
      - Stukken betreffende het Plaatselijk Commando Warmenhuizen, Harenkarspel en Sint Maarten, 1945; 3162; 1 omslag
      - Lijst van leden van de Nationaal Socialistische Beweging, 1945; 3163; 1 omslag
      - Stukken betreffende het Commando Afwerpterreinen, 1945; 3164-3165; 2 omslagen
        - Betalingslijsten 1945, 3164
        - Personeel en organisatie 1945, 3165
    - District III: Hoorn
      - Stukken betreffende de organisatie, 1945; 3166-3168; 3 omslagen
        - Administratie 1945, 3166
        - Legeringsplaatsen 1945, 3167
        - Personeelsgegevens en zuiveringslijsten 1945, 3168
      - Stukken betreffende de Districtsstaf, 1945; 3169-3170; 2 omslagen
        - Betalingslijsten 1945, 3169
        - Personeelsgegevens 1945, 3170
      - Stukken betreffende de 1e Compagnie, 1945; 3171-3172; 2 omslagen
        - Betalingslijsten 1945, 3171
        - Organisatie 1945, 3172
      - Stukken betreffende de 2e Compagnie, 1945; 3173-3174; 2 omslagen
        - Betalingslijsten 1945, 3173
        - Organisatie 1945, 3174
      - Stukken betreffende de 3e Compagnie, 1945; 3175-3176; 2 omslagen
        - Betalingslijsten 1945, 3175
        - Personeelsgegevens en zuiveringslijsten 1945, 3176
      - Stukken betreffende het Onderdistrict Hoorn, 1945; 3177-3182; 6 omslagen
        - Betalingslijsten 1945, 3177
        - Personeelsgegevens 1945, 3178
        - Plaatselijk Commando Avenhorn 1945, 3179
        - Plaatselijk Commando Beets 1945, 3180
        - Plaatselijk Commando Nibbixwoud 1945, 3181
        - Plaatselijk Commando Wognum 1945, 3182
      - Rapportages betreffende de houding van de Landelijke Organisatie te Medemblik, 1945; 3183; 1 omslag
      - Stukken betreffende de organisatie van het Onderdistrict Enkhuizen - Medemblik, 1945; 3184-3196; 13 omslagen
        - Personeelsgegevens en betalingslijsten 1945, 3184
        - Plaatselijk Commando Andijk 1945, 3185
        - Plaatselijk Commando Benningbroek 1945, 3186
        - Plaatselijk Commando Bovenkarspel 1945, 3187
        - Plaatselijk Commando Enkhuizen 1945, 3188
        - Plaatselijk Commando Grootebroek 1945, 3189
        - Plaatselijk Commando Hoogkarspel 1945, 3190
        - Plaatselijk Commando Medemblik 1945, 3191
        - Plaatselijk Commando Midwoud en Oostwoud 1945, 3192
        - Plaatselijk Commando Opperdoes 1945, 3193
        - Plaatselijk Commando Twisk 1945, 3194
        - Plaatselijk Commando Wervershoof 1945, 3195
        - Plaatselijk Commando Westwoud 1945, 3196
      - Stukken betreffende Bataljon III, 1945; 3197-3206; 10 omslagen
        - Betalingslijsten burgerpersoneel 1945, 3197
        - Organisatie 1945, 3198
        - Staf 1945, 3199
        - 1e Compagnie 1945, 3200
        - 2e Compagnie 1945, 3201
        - 3e Compagnie 1945, 3202
        - 4e Compagnie 1945, 3203
        - 5e Compagnie betalingslijsten 1945, 3204
        - 5e Compagnie orders 1945, 3205
        - 5e Compagnie personeelsgegevens 1945, 3206
      - Stukken betreffende interneringskamp Hoorn, 1945; 3207; 1 omslag
    - District IV: Waterland
      - Stukken betreffende Sectie I: Administratie en training, 1943-1950; 3208-3218; 11 omslagen
        - Afgegeven bewijzen van vrije doortocht 1945, 3208
        - Gevechtsrapporten 1943-1945, 3209
        - Indeling en samenstelling van de Plaatselijke Commando's 1945, 3210
        - Inlichtingen betreffende de Duitse sterkte 1945, 3211